臺灣嘉義地方法院交通事件裁定　　　　 96年度交聲字第151號
原處分機關　交通部公路總局嘉義區監理所
異　議　人　甲○○
上列異議人即受處分人因違反道路交通管理處罰條例案件，對於
原處分機關即交通部公路總局嘉義區監理所九十六年六月五日所
為之處分（嘉監義裁字第裁70-C00000000號），聲明異議，本院
裁定如下：
    主  文
異議駁回。
    理  由
一、原處分機關略以：異議人即受處分人賴俊騰（下簡稱異議人
    ），於民國九十六年三月二十六日二十一時許，騎乘車牌號
    碼MBE -215號重型機車，在臺北縣永和市○○路與民治街口
    處，經臺北縣政府警察局以北縣警交字第 C00000000號舉發
    「闖紅燈」交通違規，再由原處分機關即交通部公路局嘉義
    區監理所（下稱原處分機關）於九十六年六月五日，依道路
    交通管理處罰條例第五十三條第一項之規定，以嘉監義字第
    裁76-LA0000000號，對異議人為罰鍰新臺幣三千六百元整，
    並依第六十三條第一項登記違規點數共三點之處分等語。
二、聲明異議意旨則以：異議人於九十六年三月二十六日二十一
    時四十分許，在臺北縣永和市○○路與民治街口，騎乘機車
    搭載其子賴登霖在該路上診所做完復健欲返家，而由診所旁
    書局出來在「民治街」左轉（綠燈；該路段不須二段左轉）
    沿中正路由北往南方向行駛，其並未闖紅燈，竟於中正路與
    民有街路口處被警員攔停，以異議人在中正路與民治街口闖
    紅燈為由舉發，然其舉發顯有錯誤，為此聲明異議云云。
三、按汽車駕駛人，行經有燈光號誌管制之交岔路口闖紅燈者，
    處新臺幣一千八百元以上五千四百元以下罰鍰。又按汽車駕
　　駛人有第五十三條情形者，記違規點數三點。道路交通管理
　　處罰條例第五十三條第一項及第六十三條第一項第三款分別
    定有明文。次按道路交通管理處罰條例及道路交通安全規則
    所稱之「汽車」均包括「機器腳踏車」，此觀道路交通管理
    處罰條例第三條第八款及道路交通安全規則第二條第一項第
    一款規定甚明。
四、經查：
  （一）異議人於九十六年三月二十六日二十一時許，騎乘車牌
        號碼MBE -215號重型機車，在臺北縣永和市○○路與民
        治街口處，經臺北縣政府警察局以北縣警交字第C00000
        000 號以「闖紅燈」為由舉發交通違規等情，為異議人
        狀陳明確，並有臺北縣政府警察局上開舉發違反道路交
        通管理事件通知單、交通違規陳述書及異議人所附相關
        位置圖各乙紙附卷可稽，是此部分事實已堪認定。
  （二）本件異議人於案發時係因帶其子賴登霖前往位在臺北縣
        永和市○○路二八二號之「祐誠聯合診所」看診完畢後
        ，欲由該診所騎乘機車返家時，為警欄停舉發等情，業
        據異議人於交通違規陳述書中狀陳明確，並有異議人所
        提出之「祐誠聯合診所」醫藥費收據乙紙附於監理卷可
        憑。而由異議人所繪製之現場相關位置圖及上開醫療費
        收據所蓋「祐誠聯合診所」之收訖章所載該診所之地址
        以觀，足見該診所之坐落位置係位在臺北縣永和市○○
        路與民治街口北側之中正路北向車道旁，該診所之南側
        緊鄰之商家依序為金石堂書局及機車行無誤。異議人既
        於交通違規陳述單自承：伊係騎乘機車搭載其子由上開
        診所旁之書局出來後左轉，當時民治街顯示為綠燈等情
        明確；參以異議人所繪製之現場相關位置圖上所標明之
        「本人位置」亦係位在中正路與民治街口東北側、中正
        路北向車道之行人穿越道旁；再對照上開「祐誠聯合診
        所」與金石堂書局之坐落位置均位於中正路之北向車道
        旁，堪認異議人案發時騎乘機車左轉之起始位置實係位
        於中正路之北向車道旁，而非位於民治街上無疑。而當
        時民治街之燈號既顯示為圓形綠燈，則位於中正路之車
        輛自不得闖越圓形紅燈而穿越民治街甚明。而異議人竟
        由該交岔路口東北側之中正路北向車道旁，逕行斜向穿
        越民治街而進入中正路之南向車道前行，是其於上開時
        、地確有行經有燈光號誌管制之交岔路口闖紅燈之事實
        至堪認定。從而，異議人辯稱：伊當時位於民治街上，
        並未闖紅燈云云，顯係卸責之詞，自難據為其有利之認
        定。
五、綜上所述，本件異議人確有上揭違規事實，已堪認定。原處
    分機關依上揭規定及違反道路交通管理事件統一裁罰標準表
    之統一裁罰基準，裁處異議人罰鍰新臺幣一千八百元，並記
    違規紀錄三點，核無不當或違法。本件異議為無理由，應予
    駁回。
六、據上論斷，應依道路交通管理處罰條例第八十七條第二項、
    道路交通案件處理辦法第十九條規定，裁定如主文。
中　　華　　民　　國　　96　　年　　7 　　月　　31　　日
                  交通法庭法　官   曾宏揚
上列正本證明與原本無異。
如不服本裁定，應於裁定送達後5日內向本院提出抗告狀（應附
繕本）。
中　　華　　民　　國　　96　　年　　7 　　月　　31　　日
                          書記官   陳慶昀
